臺灣臺中地方法院刑事判決　　　　　　100年度簡上字第312號
上　訴　人
即　被　告　林煥為原名林致緯.
上列上訴人即被告因違反毒品危害防制條例案件，不服本院臺中
簡易庭中華民國100年5月31日100年度中簡字第1248號第一審刑
事簡易判決（聲請簡易判決處刑案號：臺灣臺中地方法院檢察署
100年度毒偵字第1377號），提起上訴，本院管轄之第二審合議
庭判決如下︰
    主    文
上訴駁回。
    犯罪事實及理由
一、本案經本院審理結果，認第一審簡易判決認事用法及量刑均
    無不當，應予維持，並引用第一審判決書記載之犯罪事實、
    證據及理由（如附件）。
二、上訴意旨略以：伊於99年1月13日（應係100年1月13日之誤
    ）尿液檢驗濃度已逐漸遞減，且伊曾因心臟病到醫院看病，
    並無施用甲基安非他命等情，為此請求判決無罪云云。
三、經查：被告於100年1月13日上午9時45分許為警採集被告尿
    液送驗，經以免疫學分析法進行初步檢驗、氣相層析質譜儀
    分析法進行確認檢驗，結果檢出之甲基安非他命濃度達
    7117ng/ml 、安非他命濃度達869ng/ml，已逾行政院衛生署
    訂立之甲基安非他命陽性閾值濃度判定標準（甲基安非他命
    ≧500ng/ml ，且安非他命需≧100ng/ml），有中山醫學大
    學附設醫院檢驗科藥物檢測中心之尿液檢驗報告1紙可稽。
    而依人體代謝原理，施用毒品後經尿液排出之時間，依施用
    量之多寡、施用者之年齡、性別及代謝功能不同而有所差異
    ，一般而言，施用者在施用毒品後48小時內所排泄之尿液，
    均有可能被檢出毒品經人體代謝後之物質，且若經常或大量
    施用，則毒品經代謝後之物質由尿液排出時間約可延長至96
    小時等情，業經原審引用檢察官聲請簡易判決處刑書記載明
    確。又依被告於本院審理時所提出之病歷資料，被告係於本
    院100年8月24日言詞辯論時主張曾因心臟病到醫院看病，經
    本院命其提出就診資料後，才於100年9月6日至中山醫學大
    學附設醫院就診，並經診斷為「安非他命精神病」等情，有
    被告所提當日之中山醫學大學附設醫院診斷證明書1紙可參
    ，顯與本案犯罪時間之100年1月13日上午9時45分回溯前96
    小時施用甲基安非他命無關。原審審酌上情，並於法定刑度
    內量處被告有期徒刑6月，並諭知易科罰金折算標準，難謂
    原審有何違法失當之處。被告以上揭理由上訴，指摘原審判
    決不當等語，為無理由，應予駁回。
四、依刑事訴訟法第455條之1第1項、第3項、第373條、第368條
    ，判決如主文。
本案經檢察官林煒容到庭執行職務。
中    華    民    國   100    年    9     月    28    日
            刑事第十四庭  審判長法  官  吳幸芬
                                法  官  劉麗瑛
                                法  官  黃建都
以上正本證明與原本無異。
本件不得上訴。
                                書記官  賴玉真
中    華    民    國   100    年    9     月    28    日